【裁判字號】    92,聲,1202
【裁判日期】    921111
【裁判案由】    返還擔保金
【裁判全文】
臺灣臺中地方法院民事裁定  九十二年度聲字第一二○二號
    聲  請  人  聯邦商業銀行股份有限公司
    代  表  人  乙○○
    代  理  人  甲○○
    相  對  人  丙○○
?
                丁○○
右當事人間聲請返還提存物事件，本院裁定如左：
    主      文
本院九十一年度存字第四二０七號提存事件，聲請人所提存之交通銀行開發金融債券
第十五期第九次五年期債票，面額新臺幣壹拾萬元（票號：ＩＵ００１７３４）壹張
，准予返還。
聲請程序費用由相對人負擔。
    理      由
一、按訴訟終結後，供擔保人證明已定二十日以上之期間，催告受擔保利益人行使權
    利而不行使者，法院應依供擔保人之聲請，以裁定命返還其提存物，民事訴訟法
    第一百零四條第一項第三款定有明文。
二、本件聲請意旨略以：聲請人與相對人間請求返還借款事件，聲請人前遵本院九十
    一年度裁全八字第一０六０三號民事裁定，為擔保假扣押，曾提供交通銀行開發
    金融債券第十五期第九次五年期債票，面額新臺幣十萬元（票號：ＩＵ００１７
    ３４）一張，並以本院九十一度存字第四二０七號提存事件提存後，聲請本院以
    九十一年度民執全字第三七七六號執行事件，假扣押執行相對人所有，坐落臺中
    市○區○○○段五五之五、五五之六、五五之七地號土地，及其上門牌號碼臺中
    市○○街一七五巷十一之一號、建號四九九七號之建物。茲因該假扣押執行事件
    業經本院九十一年度執字第三八六三七號給付票款強制執行事件調卷執行，前述
    不動產由該執行事件債權人承受後，本院已囑託地政機關於民國九十二年七月二
    十二日塗銷該等不動產之查封登記，並將承受人所繳價金實施分配而執行完畢，
    聲請人嗣於九十二年七月二十三日，以存證信函定二十日以上期間催告受擔保利
    益人即相對人行使權利，該存證信函業經送達相對人，惟相對人迄未行使權利，
    為此提出本院九十一年度存字第四二０七號提存書、本院民事執行處九十二年八
    月四日九十一年民執八字第三八六三七號通知及所附強制執行金額計算書分配表
    、臺中大隆路郵局九十二年七月二十三日第九一二號存證信函各一份暨掛號郵件
    收件回執二份（以上均為影本）為證，聲請返還前揭提存物。
三、經查，聲請人主張之前揭事實，業經本院依職權調取本院九十一年度裁全字第一
    ０六０三號卷宗、九十一年度存字第四二０七號卷宗、九十一年度執全字第三七
    七六號卷宗、九十一年度執字第三八六三七號卷宗核閱無誤，另相對人於收受聲
    請人所寄發、催告其於二十日以上之期間內行使權利之前述存證信函後，迄未對
    聲請人提起損害賠償訴訟，或聲請調解，亦無依督促程序發支付命令，有本院民
    事庭查詢簡覆表四紙在卷足稽，是聲請人為返還提存物之聲請，自無不合，應予
    准許。
四、依民事訴訟法第九十五條、第七十八條，裁定如主文。
中      華      民      國    九十二    年      十一      月    十一    日
                                臺灣臺中地方法院民事第一庭
~B法      官  鍾啟煒
右為正本係照原本作成
如對本裁定抗告須於裁定送達後十日內向本院提出抗告狀，並應繳納抗告裁判費新臺
幣一千元。
~B法院書記官
中      華      民      國    九十二    年      十一      月    十一    日


司法院資訊處製作；財團法人民間司法改革基金會備份。
